# 请教陈老师，关于应交城建税和固定资产更新

提问人：wangxu811024 时间：2010-01-03 11:47:01
1 、某企业最后一个月份增值税进项税大于销项税，存在期末留抵，可以把以前月份已经 交的城建税及附加再冲回来吗？也就是城建税可以期末借方余额吗？企业非要说可以。有什么依据吗？ 2 、已提足折旧的固定资产的更新改造　，是应该计入长期待摊费用还是继续入固定资产？
[ 本帖最后由 wangxu811024 于 2010-1-3 11:56 编辑 ]

回答人：chenyiwei
回复 楼主 wangxu811024 的帖子1. 不可以。即使以后增值税一直保持负数余额，已经缴纳的城建税和教育费附加是不能要求退回的。 2. 应确认为一项单独的固定资产，在更新改造本身的可使用年限内计提折旧。